Inventaris van de archieven van de Stichting Nederlandse Vrijwilligers in Bangladesh, Bolivia, Brazilie, Ivoorkust, Nigeria en Peru van het Ministerie van Buitenlandse Zaken, 1968-1981
Nationaal Archief, Den Haag
Stichting Nederlandse Vrijwilligers (SNV), Veldkantoren Bangladesh, Bolivia, Brazilië, Ivoorkust, Nigeria en Peru
SNV / Veldkantoren
1968-1981
I72
2.10 meter; 133 inventarisnummers.
Normale geschreven, getypte en gedrukte documenten, geen bijzondere handschriften.
Nationaal Archief, Den Haag
Stichting Nederlandse Vrijwilligers in Bangladesh, Bolivia, Brazilie, Ivoorkust, Nigeria en Peru van het Ministerie van Buitenlandse Zaken, 1968-1981
In dit archief zijn de archiefbescheiden opgenomen van de veldkantoren van de Stichting Nederlandse Vrijwilligers in Bangladesh, Bolivia, Brazilië, Ivoorkust, Nigeria en Peru. Het archief bevat voornamelijk stukken betreffende de organisatie van de kantoren en de inzet van Nederlandse vrijwilligers voor diverse projecten.
Archiefvorming
Geschiedenis van de archiefvormer
Instelling en organisatie
Op 16 juli 1965 werd in Den Haag naar het model van het Amerikaanse Peace Corps de Stichting Nederlandse Vrijwilligers opgericht. De stichting stelde zich, in samenwerking met de Minister voor Ontwikkelingssamenwerking, tot doel de hulpverlening aan en de samenwerking met ontwikkelingslanden door uitzending van jonge vrijwilligers. De comparanten bij de stichtingsakte waren mr. Th.H. Bot, Minister zonder Portefeuille belast met de aangelegenheden betreffende de hulp aan de ontwikkelingslanden, ds. N.O. Steenbeek en drs. J.F. van Campen, voorzitter en secretaris van de Stichting Jongeren Vrijwilligers Corps. Het doel van de stichting moest bereikt worden door:
het verstrekken van voorlichting over ontwikkelingssamenwerking in Nederland in de ruimste zin
het bestuderen van projectvoorstellen - onafhankelijk van de herkomst van die voorstellen - met dien verstande dat de uiteindelijke beslissing over de keuze van de projecten bij de Minister berustte
het werven van jonge vrijwilligers
het selecteren van jonge vrijwilligers met dien verstande dat de uiteindelijke beslissing over de aanstelling bij de Minister berustte
het uitvoeren en het begeleiden van de projecten
de opleiding van jonge vrijwilligers onder leiding van een door de Minister in te stellen curatorium van zeven leden, te benoemen door de Minister, na overleg met het bestuur van de stichting
alle andere middelen die kunnen leiden tot realisering van het doel van de stichting.
Bij de oprichtingsakte bestond het bestuur uit 12 personen, van wie er zes door de Stichting Jongeren Vrijwilligers Corps werden aangewezen; vier leden werden door de Minister voor Ontwikkelingssamenwerking benoemd (onder wie de secretaris en de penningmeester); twee leden, waaronder de voorzitter, benoemd door de Minister na overleg met het JVC. In de statuten werd tevens bepaald dat de werkzaamheden voortvloeiende uit de taken van de stichting, zouden worden verricht door een haar door het ministerie van Buitenlandse Zaken ter beschikking gestelde staf. Per 1 oktober 1975 kende het bestuur van de stichting 15 leden, waarvan er zes, waaronder de vicevoorzitter, werden benoemd door het JVC (Stichting Jongeren Vrijwilligers Corps), zes door de Minister voor Ontwikkelingssamenwerking (twee ambtenaren van het Directoraat-Generaal Internationale Samenwerking, één ambtenaar van het Ministerie van Cultuur, Recreatie en Maatschappelijk Werk, twee niet-ambtelijke vertegenwoordigers met ervaring op het gebied van ontwikkelingssamenwerking en één vertegenwoordiger van de staf van de Afdeling Jongeren Vrijwilligers (AJV) en twee leden die uit de groep van oud-vrijwilligers worden gekozen door de Algemene Vergadering van de K.N.V. (Kontaktgroep Nederlandse Vrijwilligers). De voorzitter (het 15e lid), die voorheen door de Minister voor Ontwikkelingssamenwerking werd aangewezen, werd vanaf oktober 1975 door het bestuur aangezocht. Het Dagelijks Bestuur van de Stichting bestond uit voorzitter, vice-voorzitter, één van de ambtelijke vertegenwoordigers van de Minister voor Ontwikkelingssamenwerking, één vertegenwoordiger van het JVC en één van de overige leden. Tevens werd een splitsing gemaakt tussen de functies van Chef Afdeling Jongeren Vrijwilligers van het Ministerie van Buitenlandse Zaken en secretaris van het bestuur van de Stichting Nederlandse Vrijwilligers. Wel maakte de secretaris van SNV deel uit van de (ambtelijke) AJV-staf.
SNV heeft, in de landen waar zij werkzaam is, een veldkantoor dat de activiteiten coördineert van de onder haar ressorterende projecten in dat land. Er zijn grote veranderingen in de organisatiestructuur in de loop der jaren doorgevoerd, o.a. de delegatie van taken en verantwoordelijkheden van SNV-Den Haag naar de SNV-veldkantoren vanaf medio jaren tachtig; het besluit rond 1990 om niet langer een 'vrijwilligersorganisatie' te zijn maar een ontwikkelingsorganisatie te worden die mensen met een hogere beroeps academische opleiding uitzendt en het besluit in diezelfde tijd om naast het uitzenden van ontwikkelingswerkers naar gastorganisaties ook projecten uit te voeren. De naam van de organisatie werd gewijzigd in 'SNV-Nederlandse Ontwikkelingsorganisatie'. SNV heeft omstreeks 2000 de status van een 'QUANGO' (quasi non- gouvernementele organisatie). Dit wil zeggen dat er enerzijds een directe relatie is tussen SNV en het Ministerie van Buitenlandse Zaken en SNV anderzijds nogal onafhankelijk is. De SNV-staf in Den Haag bestaat uit ambtenaren van dit Ministerie en het budget ten behoeve van de financiering van lopende en ontwikkelingskosten in Nederland en in de ontwikkelingslanden is bijna geheel afkomstig van het Ministerie. Daartegenover staat dat SNV een eigen bestuur heeft waarin geen ambtenaren van het Ministerie meer zitting hebben en vrijheid heeft t.a.v. zaken zoals rekrutering van ontwikkelingswerkers, beleidsvorming, financieel en veldpersoneelsbeheer, uitvoering en monitoring van activiteiten in het veld.
Specifieke thema's werden in de loop der jaren vormgegeven, onder andere 'vrouwen en ontwikkeling' sinds 1985 en 'milieu' sinds 1995. SNV heeft altijd aan de basis willen werken waarbij participatie van de bevolking en 'selfhelp' centrale uitgangspunten waren. In de periode 1990 - 1995 werd het begrip 'empowerment' geïntroduceerd: vergroting van de weerbaarheid van arme groepen in sociaal, economisch en politiek opzicht. In dezelfde periode werd de 'procesbenadering' gepropageerd als de ontwikkelingsstrategie voor geïntegreerde rurale, en later ook urbane, ontwikkelingsprojecten. De procesbenadering gaat uit van de gedachte dat de armen zelf bij het ontwikkelingsproces moeten worden betrokken overeenkomstig hun mogelijkheden en de prioriteiten die zij zelf aangeven. Hiertoe worden groepen gevormd en begeleid om uiteindelijk zelf de contacten te leggen met publieke en private organisaties die voor de ontwikkeling van de bevolking in de desbetreffende gebieden van belang zijn. Zolang de groepen nog niet sterk genoeg zijn vervult SNV tijdelijk een intermediaire rol.
Verhouding tussen bestuur SNV en Ministerie van Buitenlandse Zaken
De uiteindelijke keuze van voorgestelde projecten en de aanstelling van vrijwilligers was de verantwoordelijkheid van de minister voor Ontwikkelingssamenwerking. Ook het huishoudelijk reglement en besluiten tot statutenwijziging en ontbinding van de stichting behoefden de goedkeuring van die minister.
De toetsing van voorgestelde projecten kon gedaan worden door de tevens in het bestuur van de SNV zittende Plaatsvervangend Directeur-Generaal Internationale Samenwerking (Plv. DGIS) of zijn vervanger.
Besluiten van het bestuur werden via de chef van de ambtelijke organisatie aan de ambtelijke staf doorgeleid. De bestuursbesluiten konden ambtelijk worden beschouwd als te zijn uitgegaan van de Plv. DGIS. Voorstellen of informatie van de ambtelijke staf of de veldwerkers werden het bestuur aangeboden door tussenkomst van de chef van de ambtelijke organisatie. De secretaris van de SNV (in ambtelijke dienst) kon bepaalde van te voren omschreven werkzaamheden zelfstandig in opdracht van het bestuur uitvoeren. Werkzaamheden die niet van te voren waren omschreven behoefden eerst goedkeuring van de chef van de ambtelijke organisatie. Vóór 1975 en ná 1980 was de functie van secretaris en chef gecombineerd.
Correspondentie van de SNV kon in het algemeen namens het bestuur door de ambtelijke staf en de SNV-veldstaf worden behandeld. Uitgaande correspondentie werd namens het bestuur ondertekend door de chef van de ambtelijke organisatie. De ambtelijke staf kon ook correspondentie voeren namens de minister voor Ontwikkelingssamenwerking.
Correspondentie die niet tot de competentie van de ambtelijke staf behoorde werd door het bestuurssecretariaat afgehandeld, evenals correspondentie die het bestuur na overleg met de ambtelijk chef expliciet door het bestuurssecretariaat wilde laten behandelen. Deze correspondentie werd door voorzitter of secretaris ondertekend.
Informatie over deze stichting is ook opgenomen in hoofdstuk 6.10.1.2 van het Rapport Institutioneel Onderzoek "Gedane buitenlandse zaken".
Bron: Rapport Institutioneel Onderzoek "Gedane buitenlandse zaken", institutioneel onderzoek naar het beleidsterrein Buitenland, Ontwikkelingssamenwerking van het Ministerie van Buitenlandse Zaken (RIO 103A)
Geschiedenis van het archiefbeheer
De verwerving van het archief
Het archief is krachtens bepalingen van de Archiefwet overgebracht.
Inhoud en structuur van het archief
20.01
Selectie en vernietiging
Met betrekking tot de volledigheid van het archief is geconstateerd dat bij de meeste veldkantoren het Ministerie van Buitenlandse Zaken al heeft voorgeselecteerd en gebruik heeft gemaakt van de volgende selectiecriteria op basis waarvan documenten zijn vernietigd:
duplicaten / informatiekopieën uit Den Haag en of andere veldkantoren / zend- en geleidebrieven / ontvangstbevestigingen
instructies / circulaires
routine correspondentie
correspondentie inzake aanvragen voor vrijwilligers
financiële aangelegenheden / salaristabellen
transportaangelegenheden
Bij het veldkantoor SNV in Peru (Lima) 1968 - 1977, 5,9 meter, heeft nog geen voorselectie plaatsgevonden.
Voor de bewerking van het archief is gebruik gemaakt van de volgende selectielijsten:
Selectielijst voor de neerslag van de handelingen van de minister van Buitenlandse Zaken en de onder hem ressorterende actoren op het beleidsterrein Buitenland over de periode 1945 - 1990, 9 september 2002/nr.C.2002/2848, (Stcrt. 14 november 2002, nr. 220/pag. 11) (RIO 103a)
Selectielijst voor de neerslag van de handelingen van de Minister van Buitenlandse Zaken en de onder hem ressorterende actoren op het beleidsterrein Ontwikkelingssamenwerking over de periode 1965-1990, 9 september 2002/nr. C/S/2002/2850, (Stcrt. 14 november 2002, nr.220 / pag. 26) (RIO 103b)
Selectielijst voor de neerslag van de handeling van de minister van Buitenlandse Zaken als vakminister en als actor op het beleidsterrein Rijkshuisvesting, 12 maart 2007/nr. C/S&A/07/524, (Stcrt. 26 juli 2007, nr.142/pag. 6) (RIO 45)
Selectielijst voor de neerslag van de handelingen van de minister van Buitenlandse Zaken en de onder hem ressorterende actoren op het beleidsterrein Organisatie van de Rijksoverheid over de periode 1945 - 1999, 5 juli 2005/nr. C/S&A/051197 (Stcrt. 16 december 2005, nr. 245/pag. 25), rekening houdend met publicatie in de Stcrt. 14 juni 2007, nr.112/pag.10 (RIO 143)
Basisselectiedocument voor de Minister Buitenlandse Zaken en de onder hem ressorterende actoren op het deelbeleidsterrein van personeelszaken, t.w. het personeelsdossier, 16 augustus 2007/Nr. C/S&A/07/1513 (Stcrt. 20 november 2007, nr. 225 / pag. 15), rekening houdend met de rectificatie in de Stcrt. 18 december 2007, nr. 245.
Ordening van het archief
Het uiteindelijke resultaat van de bewerking is een klassieke toegang op de archiefbestanden van het archief van de veldkantoren van de Stichting Nederlandse Vrijwilligers in Bangladesh, Bolivia, Brazilië, Ivoorkust, Nigeria en Peru over de periode 1968 - 1981. De toegang is primair ingedeeld in archiefvormer, namelijk de veldkantoren. De archiefbescheiden zijn secundair ingedeeld op:
Stukken van algemene aard
Stukken van bijzondere aard
Binnen de secundaire indeling zijn de archiefstukken zoveel mogelijk chronologisch geordend.
Voor de schrijfwijze van buitenlandse aardrijkskundige namen is de schrijfwijze gehanteerd die de Nederlandse Taalunie heeft gepubliceerd op haar website. De Grote Bosatlas is gehanteerd als de vorige genoemde site geen uitsluitsel bood.
Aanwijzingen voor de gebruiker
Openbaarheidsbeperkingen
Deels openbaar, deels beperkt openbaar (A).
Materiële beperkingen
Aanvraaginstructie
Openbare archiefstukken kunnen online worden aangevraagd en gereserveerd. U kunt dit ook via de terminals in de studiezaal van het Nationaal Archief doen. Om te kunnen reserveren dient u de volgende stappen te volgen:
U maakt een profiel aan op www.gahetna.nl, en logt vervolgens in
Via de archiefinventaris (alleen de beschrijvingen met rode nummers) selecteert u het gewenste archiefstuk door op de knop 'Reserveren' te klikken
In het volgende scherm geeft u aan op welke dag u het archiefstuk wilt inzien
Indien u zich bevindt in de studiezaal en een tafelnummer heeft ontvangen kunt u dit nummer vermelden. Als u geen tafelnummer heeft kunt u tafelnummer 777 laten staan
Vervolgens bevestigt u uw reservering door deze te versturen.
Verwant materiaal
Beschikbaarheid van kopieën
Bijlagen
Concordansen van oude code naar inventarisnummer
Deze concordansen (omnummeringstabellen) verwijzen naar het oorspronkelijke doosnummer, vermeld in de dossierinventaris, en het inventarisnummer van de archieven van de Stichting Nederlandse Vrijwilligers in Bangladesh, Bolivia, Brazilië, Ivoorkust, Nigeria en Peru.
Het eerste gedeelte van de concordans verwijst naar de dossierinventaris van het archief van het veldkantoor SNV Bangladesh in Dhaka over de periode 1973 - 1976
Het tweede gedeelte van de concordans verwijst naar de dossierinventaris van het archief van het veldkantoor SNV Bolivia in La Paz over de periode 1970 - 1979
Het derde gedeelte van de concordans verwijst naar de dossierinventaris van het archief van het veldkantoor SNV Ivoorkust in Abidjan over de periode 1968 - 1981
Het vierde gedeelte van de concordans verwijst naar de dossierinventaris van het archief van het veldkantoor SNV Nigeria in Lagos over de periode 1969 - 1977
Concordans verwijzend naar het archief van het veldkantoor SNV Bangladesh in Dhaka over de periode 1973 - 1976
ds. 1 1
ds. 2 5
ds. 5 3
ds. 5 4
ds. 6 9
ds. 6 10
ds. 8 6
ds. 8 7
ds. 8 11
ds. 9 8
Concordans verwijzend naar het archief van het veldkantoor SNV Bolivia in La Paz over de periode 1970 - 1979
ds. 1 + 2 + 3 + 4 14
ds. 3 + 6 24
ds. 4 15
ds. 4 17
ds. 4 18
ds. 5 16
ds. 5 21
ds. 5 + 6 20
ds. 6 25
ds. 7 12
ds. 7 19
ds. 7 22
ds. 7 23
ds. 7 26
Concordans verwijzend naar het archief van het veldkantoor SNV Ivoorkust in Abidjan over de periode 1968 - 1981
ds. 1 36
ds. 1 37
ds. 1 38
ds. 1 39
ds. 1 40
ds. 1 41
ds. 1 42
ds. 1 43
ds. 1 62
ds. 2 50
ds. 2 52
ds. 2 60
ds. 2 61
ds. 2 65
ds. 3 49
ds. 3 51
ds. 3 54
ds. 3 56
ds. 3 57
ds. 3 58
ds. 3 59
ds. 4 35
ds. 4 45
ds. 4 46
ds. 4 47
ds. 4 48
ds. 4 53
ds. 4 55
ds. 4 63
ds. 4 64
ds. 4 66
ds. 5 31
ds. 5 32
ds. 5 33
ds. 5 34
Concordans verwijzend naar het archief van het veldkantoor SNV Nigeria in Lagos over de periode 1969 - 1977
ds. 1 71
ds. 1 98
ds. 1 99
ds. 1 100
ds. 2 84
ds. 2 87
ds. 2 88
ds. 2 89
ds. 2 90
ds. 2 91
ds. 2 92
ds. 2 108
ds. 2 109
ds. 2 110
ds. 2 111
ds. 2 112
ds. 3 85
ds. 3 93
ds. 3 94
ds. 3 101
ds. 3 102
ds. 4 76
ds. 4 82
ds. 4 103
ds. 4 104
ds. 4 105
ds. 4 106
ds. 4 107
ds. 5 72
ds. 5 73
ds. 5 74
ds. 5 75
ds. 6 77
ds. 6 78
ds. 6 79
ds. 6 80
ds. 6 81
ds. 6 83
ds. 7 67
ds. 7 68
ds. 7 69
ds. 7 70
ds. 7 96
ds. 7 97
ds. 8 86
ds. 8 95
ds. 8 113
Beschrijving van de series en archiefbestanddelen
- VELDKANTOOR SNV BANGLADESH, 1
  - Stukken van algemene aard, 1.1
    - Agenda van ingekomen en uitgegane stukken., 1973-1976; 1; 1 stuk
    - Dossierinventaris van het archief van het veldkantoor in Bangladesh over de periode 1973 - 1976., 2; 1 stuk
  - Stukken betreffende bijzondere onderwerpen, 1.2
    - Stukken betreffende het behandelen van aanvragen voor de inzet van Nederlandse vrijwilligers voor diverse projecten in Bangladesh., 1973-1974; 3; 1 omslag
    - Stukken betreffende de inzet van Nederlandse vrijwilligers in Bangladesh ten behoeve van de Nederlandse Stichting Koppelgemeenten Bangladesh., 1973-1975; 4; 1 omslag
    - Stukken betreffende het landenverdrag tussen Nederland en Bangladesh inzake de inzet van vrijwilligers door de SNV., 1973-1975; 5; 1 omslag
    - Stukken betreffende diverse organisatorische aangelegenheden van het veldkantoor in Bangladesh., 1973-1976; 6; 1 pak
    - Stukken betreffende de positie van de Nederlandse vrijwilligers in verband met de politieke situatie in Bangladesh., 1974-1976; 7; 1 omslag
    - Stukken betreffende de deelname van de SNV in Bangladesh aan de Contactbijeenkomst Ontwikkelingssamenwerking Bangladesh (Forum Bangladesh)., 1975-1976; 8; 1 omslag
    - Stukken betreffende rapporten en verslagen van de in Bangladesh werkzame Nederlandse vrijwilligers., 1973-1975; 9-11; 3 omslagen
      - Teamleider, 1973 - 1974, 9
        Openbaarheid beperkt tot 1 januari 2050
      - Vrijwilligers, 1973 - 1975, 10
        Openbaarheid beperkt tot 1 januari 2051
      - Veldstaf, 1974 - 1975, 11
- VELDKANTOOR SNV BOLIVIA, 2
  - Stukken van algemene aard, 2.1
    - Vergaderstukken van diverse in Bolivia gehouden vergaderingen van de SNV., 1976-1978; 12; 1 pak
    - Dossierinventaris van het archief van het veldkantoor in Bolivia over de periode 1970 - 1979., 1981; 13; 1 stuk
  - Stukken betreffende bijzondere onderwerpen, 2.2
    - Stukken betreffende rapporten en verslagen van de in Bolivia werkzame Nederlandse vrijwilligers., 1972-1978; 14; 1 pak
      Openbaarheid beperkt tot 1 januari 2054
    - Stukken betreffende de verplaatsing van het veldkantoor van Cochabamba naar La Paz., 1976; 15; 1 omslag
    - Stukken betreffende het conflict tussen SNV-Den Haag en het veldkantoor in Bolivia omtrent de vrijwilligersinzet in de projecten in de provincie Sud Yungas., 1976; 16; 1 omslag
      Openbaarheid beperkt tot 1 januari 2052
    - Stukken betreffende het ontstaan en de doelstelling van de organisatie Centro Regional Latinoamericano del Servico Voluntario (CENTROSEV) voor het vrijwilligerswerk in Latijns-Amerika., 1976; 17; 1 omslag
    - Stukken betreffende het opstellen van een Spaanse tekst van de landen- en projectnormen van de SNV voor gebruik in de veldgebieden., 1976; 18; 1 omslag
    - Stukken betreffende de inzet van Nederlandse vrijwilligers voor het project Comité Coordinador Alto Beni in Bolivia., 1976-1977; 19; 1 omslag
      Openbaarheid beperkt tot 1 januari 2053
    - Stukken betreffende het behandelen van aanvragen voor de inzet van Nederlandse vrijwilligers voor diverse projecten in Bolivia., 1976-1978; 20; 1 omslag
    - Stukken betreffende het Instituto Technologico (IT) in Cochabamba., 1976-1978; 21-23; 1 pak en 2 omslagen
      - Oprichting, meerjarenplanning en financiële steun van de SNV, 1976, 21
      - Rapportages van Nederlandse vrijwilligers, 1977 - 1978, 22
      - Rapporten, evaluaties en jaarverslagen, 1977 - 1978, 23; pak
    - Stukken betreffende instructies voor Nederlandse vrijwilligers van de SNV in verband met de politieke situatie in Bolivia en de naamswijziging van de SNV in Bolivia in Servicio Holandés de Cooperación Téchnica y Social., 1976-1978; 24; 1 omslag
    - Stukken betreffende de afbouw van de veldstructuur in Bolivia en de ontwikkelingen in het personeelsbestand., 1977; 25; 1 omslag
    - Stukken betreffende de SNV-bestuursbeslissing tot het rangschikken van Bolivia onder de reguliere niet-concentratielanden., 1977; 26; 1 omslag
- VELDKANTOOR SNV BRAZILIE, 3
  - Stukken van algemene aard, 3.1
    - Vergaderstukken van teamleidersvergaderingen van het veldkantoor in Brazilië., 1972-1973; 27; 1 omslag
  - Stukken betreffende bijzondere onderwerpen, 3.2
    - Stukken betreffende diverse organisatorische aangelegenheden met betrekking tot het uitzenden van Nederlandse vrijwilligers door de SNV naar Brazilië., 1970-1973; 28; 1 omslag
    - Stukken betreffende rapporten en verslagen van de in Brazilië werkzame Nederlandse vrijwilligers., 1970-1973; 29; 1 omslag
      Openbaarheid beperkt tot 1 januari 2049
    - Stukken betreffende het behandelen van aanvragen voor de inzet van Nederlandse vrijwilligers voor diverse projecten in Brazilië., 1970-1974; 30; 1 omslag
- VELDKANTOOR SNV IVOORKUST, 4
  - Stukken van algemene aard, 4.1
    - Agenda's van ingekomen en uitgegane stukken., 1969-1981; 31-35; 5 delen
      - Algemeen. 1969-1981, 31-34
        - 1969 - 1972 apr. 08, 31
        - 1972 apr. 11 - 1973 dec. 11 (t/m agendanr. 2610), 32
        - 1973 dec. 11 - 1976 nov. 08, 33
        - 1976 nov. 11 - 1981, 34
      - Vertrouwelijk, 1972 - 1975, 35
    - Verslagen van dienstreizen van diverse SNV-medewerkers in Ivoorkust naar Ivoorkust en omringende landen., 1969-1975; 36; 1 omslag
    - Vergaderstukken van bijeenkomsten van het veldkantoor in Ivoorkust., 1972-1981; 37-42; 6 omslagen
      - Teamvergaderingen. 1972-1981, 37-41
        - Algemene vergaderingen, 1976 - 1981, 37
          Openbaarheid beperkt tot 1 januari 2057
        - Regio Noord, 1975 - 1976, 38
        - Regio Oost, 1972 - 1975, 39
        - Regio Zuid, 1975 - 1976, 40
        - Regio West, 1972 - 1975, 41
      - Teamleidersvergaderingen, 1973, 42
    - Jaarverslagen van het veldkantoor in Ivoorkust over de jaren 1979 en 1980., 1980-1981; 43; 1 omslag
    - Dossierinventaris van het archief van het veldkantoor in Ivoorkust over de periode 1968 - 1981., 1983; 44; 1 stuk
  - Stukken betreffende bijzondere onderwerpen, 4.2
    - Stukken betreffende rapporten en verslagen van de in Ivoorkust werkzame Nederlandse vrijwilligers., 1968-1981; 45-61; 4 pakken, 12 omslagen en 1 stuk
      - Projecten in de plaats Korhogo. 1968-1972, 45-48
        - Landmeting, 1968 - 1970, 45
        - Schooltuinen, 1968 - 1970, 46
        - Voorlichtingsprogramma Satmaci over rijstbouw, 1968 - 1971, 47
        - Kinderverzorging voor het weeshuis Le Nid, 1969 - 1972, 48
      - Moeder- en kindzorg voor Protection Maternelle et Infantile (PMI), 1970, 49
      - Bouwteam Ivoorkust, 1970 - 1972, 50; pak
      - Coöperatieprogramma van Office Nationale de Promotion Rurale (ONPR), 1970 - 1981, 51; pak
      - Coöperatieprogramma's voor Centre National de Promotion des Entreprises Coopératives - Office Nationale de Promotion Rurale (CENAPEC - ONPR), 1970 - 1981, 52; pak
      - Project Habitat Rural, 1971 - 1973, 53
      - Docenten voor de middelbare school van de methodistische kerk in Dabou, 1972 - 1975, 54
      - Voedingsvoorlichting, 1973, 55
      - Projecten in de plaats Sassandra. 1974-1976, 56-57
        - Copra-oventjesproject, 1974 - 1975, 56
        - Verbouw van citrusvruchten voor coöperatie Coopagrum, 1976, 57
      - Bouw van collectieve voorzieningen op het platteland voor Fonds Regionaux d'Amenagement Rural (FRAR), 1974 - 1981, 58
      - Rijstcoöperaties van Centre National de Promotion des Entreprises Coopératives / Société d'Etat Riz (CENAPEC / SODERIZ), 1975 - 1978, 59
      - Katoenproject voor Centre National de Promotion des Entreprises Coopératives - Office Nationale de Promotion Rurale / Compagnie Ivoirienne poer le Dévepoppement des Fibres Textiles (CENAPEC - ONPR / CIDT), 1975 - 1981, 60; pak
      - Bouwproject Auto Construction Assistée voor l'Autorité pour l'Aménagement de la Vallée du Bandama / Programme des Nations pour le Développement (AVB / PNUD), 1978, 61; stuk
    - Stukken betreffende de regionale herindeling van de teams van de SNV in Ivoorkust., 1972; 62; 1 omslag